【裁判字號】    98,聲,927
【裁判日期】    980925
【裁判案由】    返還擔保金
【裁判全文】
臺灣臺南地方法院民事裁定               98年度聲字第927號
聲  請  人  甲○○○
相  對  人  京城商業銀行股份有限公司
法定代理人  乙○○
上列當事人間聲請返還擔保金事件，本院裁定如下：
    主      文
本院98年度存字第536號提存事件聲請人所提存之擔保金新臺幣
壹拾陸萬柒仟元，准予返還。
聲請程序費用由相對人負擔。
    理      由
一、按訴訟終結後，供擔保人證明已定20日以上之期間，催告受
    擔保利益人行使權利而未行使，或法院依供擔保人之聲請，
    通知受擔保利益人於一定期間內行使權利，並向法院為行使
    權利之證明而未證明者，法院應依供擔保人之聲請，以裁定
    命返還其提存物，民事訴訟法第104條第1項第3款定有明文
    。又上開規定依同法第106條，於其他依法令供訴訟上之擔
    保者，準用之。
二、本件聲請意旨略以：聲請人與相對人間聲請停止執行事件，
    聲請人前依本院98年度聲字第148號民事停止執行裁定，提
    供新臺幣167,000元作為擔保金，並經本院98年存字第536號
    提存事件提存在案，聲請停止本院98年度執字第5757號清償
    債務之強制執行事件。茲因聲請人提起本院98年訴字第232
    號第三人異議之訴，已判決聲請人全部敗訴確定，訴訟業已
    終結。聲請人並以山上郵局第14號存證信函催告相對人於20
    日內行使權利，經相對人於民國98年7月17日收受後，已逾
    20日未向聲請人行使權利。為此，請求裁定准予發還擔保金
    等語。
三、經查：聲請人前開主張之事實，業據提出本院98年度聲字第
    148號民事裁定、98年度存字第536號提存書、98年度訴字第
    232號判決、存證信函及掛號回執等影本各1份為證，並經本
    院依職權調閱上開提存卷宗、停止執行卷宗、第三人異議之
    訴卷宗以及強制執行卷宗審核無訛。茲因聲請人提起之第三
    人異議之訴，業已判決聲請人全部敗訴確定，應認訴訟業已
    終結。又聲請人以前揭存證信函通知相對人於收受後20日內
    ，就其因停止執行所受損害向聲請人行使權利，相對人於98
    年7月17日收受上揭存證信函後，迄未對聲請人行使權利，
    經本院查明無誤，有本院民事紀錄科查詢表1份在卷可稽，
    是聲請人依民事訴訟法第104條第1項第3款規定，聲請返還
    前揭擔保金，自無不合，應予准許。
四、依民事訴訟法第95條、第78條，裁定如主文。
中    華    民    國    98    年    9     月    25    日
              民  事  庭    司法事務官
以上正本係照原本作成
如對本裁定不服，應於收受本裁定10日內，以書狀向司法事務官
提出異議。
中    華    民    國    98    年    9     月    30    日
                                書記官  鍾佳佑


司法院資訊處製作；財團法人民間司法改革基金會備份。
